【裁判字號】    88,簡上,61
【裁判日期】    890229
【裁判案由】    傷害
【裁判全文】
臺灣基隆地方法院刑事判決                八十八年度簡上字第六一號
    上訴人  甲○○
    即被告
右列上訴人因傷害案件，不服本院基隆簡易庭中華民國八十八年十月八日八十八年度
基簡字第七六六號第一審簡易判決（起訴案號：臺灣基隆地方法院檢察署八十八年度
偵字第五二三０號），提起上訴，本院管轄之第二審合議庭判決如左：
    主  文
原判決撤銷。
甲○○傷害人之身體，累犯，處拘役貳拾日，如易科罰金，以佰元折算壹日。
    事  實
一、甲○○前曾於民國（下同）八十四年十二月十四日及八十五年一月三日，分別因
    違反麻醉藥品管理條例及槍砲彈藥刀械管制條例案件，經台灣台南地方法院及本
    院各判處有期徒刑六月及五月確定，並分別於八十五年二月二十七日及八十五年
    一月十八日易科罰金執行完畢，仍不知警惕，於八十八年六月二十九日上午五時
    許，因用畢早餐欲騎乘機車返回住處，途經基隆市○○街，適為鄰居乙○○攔下
    ，表明欲借用機車，甲○○不肯，見乙○○使勁抓住機車手把，甲○○竟基於傷
    害之故意，用力將乙○○推倒在地，致乙○○受有右足挫傷、內外足裸骨折等傷
    害。
二、案經被害人乙○○於八十八年八月十七日訴請台灣基隆地方法院檢察署檢察官偵
    查後聲請以簡易判決處刑。
    理  由
一、右揭犯罪事實，業據上訴人即被告甲○○於本院審理時坦承不諱，核與告訴人乙
    ○○於偵查中指述之情節相符，並有仁祥醫院診斷證明書影本一紙附卷可稽。被
    告犯罪事證明確，犯行堪已認定。
二、核被告所為，係犯刑法第二百二十七條第一項之傷害罪。又其前因違反麻醉藥品
    管理條例及槍砲彈藥刀械管制條例案件，經台灣台南地方法院及本院各判處有期
    徒刑六月及五月確定，並分別於八十五年二月二十七日及八十五年一月十八日執
    行完畢，此有台灣基隆地方法院被告全國前案紀錄表在卷可按，其於五年內再犯
    有期徒刑以上之本罪，為累犯，應依刑法第四十七條之規定加重其刑。原審據以
    論罪科刑，固非無見，惟查：被告與告訴人於八十八年十月七日已調解成立，有
    基隆市仁愛區調解委員會調解筆錄一份在卷可參，參酌被告犯罪後與告訴人積極
    和解之態度，並已賠償告訴人損失，告訴人亦於八十八年十一月四日具狀陳明撤
    回告訴，不願追究，原判決未及審及此，遽以論處拘役四十日，如易科罰金以三
    百元折算一日，量刑尚嫌過苛，自有不當之處，上訴人雖以其於八十八年十月七
    日已與告訴人乙○○在基隆市仁愛區調解委員會達成調解，且經告訴人同意原諒
    而撤回告訴，應給予自新機會為由提起上訴，然按告訴乃論之罪，告訴人於第一
    審辯論終結前，得撤回其告訴，刑事訴訟法第二百三十八條定有明文，因本院基
    隆簡易庭於八十八年十月八日已就本案為第一審判決，而告訴人乙○○遲至八十
    八年十一月四日始具狀撤回告訴，有撤回告訴狀乙份在卷可參，告訴人之撤回告
    訴於法不合，上訴意旨執此為由，尚屬無據，惟原判決既有上揭不當之處，自應
    由本院將原判決撤銷改判。爰審酌被告之犯罪動機、目的、情節輕微，事後與告
    訴人調解成立、並賠償告訴人所受損害等一切情狀，量處如主文所示之刑，並諭
    知易科罰金之折算標準，以示懲儆。
三、被告經合法傳喚，無正當之理由不到庭，本院自得不待其陳述，逕行判決。
四、據上論斷，應依刑事訴訟法第四百五十五條之一第三項、第三百六十九條第一項
    前段、第三百六十四條、第三百七十一條、第二百九十九條第一項前段，刑法第
    二百七十七條第一項、第四十七條、第四十一條，罰金罰鍰提高標準條例第一條
    前段、第二條，判決如主文。
本案經檢察官林楨森到庭執行職務
中      華      民      國      八十九      年      二    月    二十九  日
                                      臺灣基隆地方法院刑事第二庭
                                            審判長法  官  徐世禎
                                                  法  官  何怡穎
                                                  法  官  李麗玲
右正本證明與原本無異。
本判決不得上訴。
                                                  書記官  明祖斌
中      華      民      國      八十九      年      三    月      四    日
附錄論罪法條：
刑法第二百七十七條第一項：
    傷害人之身體或健康者，處三年以下有期徒刑，拘役或一千元以下罰金。


司法院資訊處製作；財團法人民間司法改革基金會備份。
